【裁判字號】    95,交聲,1076
【裁判日期】    951214
【裁判案由】    違反道路交通管理處罰條例聲明異議
【裁判全文】
臺灣臺北地方法院交通事件裁定        95年度交聲字第1076號
原處分機關  交通部公路總局臺北區監理所板橋監理站
異議人即
受處分人    甲○○  24歲民.
上列異議人即受處分人甲○○因違反道路交通管理處罰條例案件
，對於交通部公路總局臺北區監理所板橋監理站於民國九十五年
十月三十一日所為之處分（原處分案號：板監裁字第裁四一—Ｃ
00000000號、板監裁字第裁四一—Ｃ00000000
號），聲明異議，本院裁定如下：
    主  文
異議均駁回。
    理  由
一、按「車輛：指在道路上以原動機行駛之汽車（包括機器腳踏
    車）或以人力、獸力行駛之車輛」、「汽車駕駛人，行經有
    燈光號誌管制之交岔路口闖紅燈者，處新臺幣一千八百元以
    上五千四百元以下罰鍰。前項紅燈右轉行為者，處新臺幣六
    百元以上一千八百元以下罰鍰。」、「汽車駕駛人，駕駛汽
    車有違反本條例之行為，經交通勤務警察或依法令執行交通
    稽查任務人員制止時，不聽制止或拒絕停車接受稽查而逃逸
    者，除按各該條規定處罰外，處新臺幣三千元以上六千元以
    下罰鍰。」、「汽車駕駛人有道路交通管理處罰條例第六十
    條第一項、第五十三條情形者，除依原條款處罰鍰外，記違
    規點數一點、三點」，道路交通管理處罰條例第三條第八款
    、第五十三條、第六十條第一項、六十三條第一項第一款、
    第三款定有明文。
二、本件異議人即受處分人甲○○於民國九十五年九月十四日八
    時四十四分許，騎乘車號ＢＦＦ—三三三號重型機車，沿臺
    北縣中和市○○街行駛，行經有燈光號誌管制之景新街、興
    南路交岔路口時，紅燈右轉安樂路，為臺北縣政府警察局中
    和分局警員乙○○當場攔停稽查，異議人不服員警稽查，拒
    絕停車接受稽查，加速騎車往安樂路方向逃逸，執勤警員遂
    記下車號，以電腦連線查詢車輛車種、車型及顏色核對無誤
    後，依道路交通管理處罰條例第五十三條第二項、第六十條
    第一項之規定當場製單以北縣警交字第Ｃ00000000
    號、北縣警交字第Ｃ00000000號通知單舉發，指定
    應於九十五年十月十八日前到案自行繳納罰鍰，嗣異議人不
    服，向原處分機關提出申訴，原處分機關於九十五年十月三
    十一日依道路交通管理處罰條例第五十三條第二項、第六十
    條第一項及第六十三條第一項第一款、第三款之規定，以板
    監裁字第裁四一—Ｃ00000000號裁決書裁處異議人
    罰鍰六百元並記違規點數三點，以板監裁字第裁四一—Ｃ0
    0000000號裁決書裁處異議人罰鍰三千元並記違規點
    數一點，異議人於九十五年十月三十一日收受裁決書，於九
    十五年十月三十一日聲明異議，有聲明異議狀（見本院卷第
    三頁）、北縣警交字第Ｃ00000000號、第Ｃ000
    0000號舉發違規通知單（見本院卷第四頁）、板監裁字
    第裁四一—Ｃ00000000號裁決書（見本院卷第五頁
    ）、板監裁字第裁四一—Ｃ00000000號裁決書（見
    本院卷第六頁）、送達證書（見本院卷第七頁）、交通違規
    案件陳述書（見本院卷第八頁）、交通部公路總局臺北區監
    理所板橋監理站九十五年九月二十九日北監板三字第○九五
    八一○四八六三號函（見本院卷第九頁）、臺北縣政府警察
    局中和分局九十五年十月十三日北縣警中申字第○九五○○
    四七五九二號函（見本院卷第十頁）在卷可稽。
三、聲明異議意旨略以：車號ＢＦＦ—三三三號重型機車平日雖
    係由異議人騎乘，然異議人每日均準時於上午七時四十分左
    右出門上班，從無遲到紀錄，應無可能於九十五年九月十四
    日上午八時四十分許於景新街、興南路附近騎乘上揭機車，
    本件極有可能係舉發警員看錯車號，為此聲明異議，請求撤
    銷原處分等語。
四、異議人固坦承車號ＢＦＦ—三三三號重型機車平日雖係由伊
    騎乘，惟辯稱伊每日均準時於上午七時四十分左右出門上班
    ，從無遲到紀錄，應無可能於九十五年九月十四日上午八時
    四十分許於景新街、興南路附近騎乘上揭機車云云。經查：
  (一)證人即舉發本件違規事實之臺北縣政府警察局中和分局警員
    乙○○於本院結證稱：「（提示本院卷第四頁的舉發違規通
    知單，本件違規事實是否是你所舉發的？請詳述舉發過程？
    ）本件違規事實是我舉發的，我今天有帶相關的資料來，我
    帶來的就是當時的工作記錄簿，還有我的習慣是如果車子攔
    查不停的話，我會以我身上的記事簿先作紀錄起來，我今天
    有帶工作記錄簿還有記事資料來，本件是在九十五年九月十
    四日早上八點多我站交通崗勤務，我在中和市○○○○○路
    口，當時我在執行交通指揮疏導勤務，當時受處分人在景新
    街的時候是紅燈，只准興南路口的車可以通行，當時只有受
    處分人一部車子右轉景興街往安樂路，就是由景新街右轉變
    成安樂路，當時景新街是紅燈，興南路是綠燈，受處分人的
    車子在紅燈應該停在景新街的停止線上，可是受處分人卻右
    轉往安樂路那邊，從景新街往安樂路是右轉，路有點彎。（
    你發現ＢＦＦ三三三號的機車違規紅燈右轉之後，你如何處
    理？）我就馬上拿起我的指揮棒還有吹哨子，示意受處分人
    停車，受處分人還是繼續往行進的路線逃逸，因為受處分人
    當時距離我的距離約三公尺，當時我還有跑步上前去確認車
    號。」等情明確（見本院卷第十八頁反面），並有臺北縣警
    察局檢查哨路檢登記表（見本院卷第二一頁）、臺北縣政府
    警察局員警工作紀錄簿（見本院卷第二二頁）、車籍作業系
    統查詢認可資料（見本院卷第二三頁）、臺北縣政府警察局
    中和分局第五組公文交辦單（見本院卷第二四頁）及證人乙
    ○○所繪製現場位置圖（見本院卷第二十之一頁）等資料附
    卷足憑，且綜觀全卷相關事證並無證據證明證人曾增祺誤認
    上揭違規事實，自不得以證人曾增祺為舉發異議人上開違規
    行為之警員，即認其證詞未為足採；又交通警察掣單舉發違
    反道路交通管理處罰條例所列之違規事實，本質上為行政處
    分，係公務員基於職務上之權力，依法就特定之具體事件所
    為之具公法上效果之單方行政行為，基於公務員為公法上行
    為具有公信力之原則，該行政行為當可被推定為真正，據以
    處分之事實認定亦可推認係正確無誤，蓋公務員一切行政行
    為如均需預留證據以證其實，則國家行政勢必窒礙難行，據
    此，刑事訴訟法關於犯罪事實證據之規定如與屬行政秩序罰
    之交通違規裁罰本質不合，即不在準用之列，況本院遍查全
    案事證亦無任何證據足資證明證人曾增祺誤認違規情事，則
    執勤員警本其維護交通秩序、安全職責所為之舉發，自應受
    到合法、正確之推定，又異議人於九十五年九月二十五日向
    原處分機關提出申訴時，係辯稱伊所騎乘車號ＢＦＦ三三三
    號機車於九十五年九月十四日當時送機車行修理云云，於本
    院改辯稱伊於九十五年九月十四日上午八時四十分許應無可
    能騎乘上揭機車出現於景新街、興南路附近云云，其前後辯
    解，自相矛盾，且無法提出任何證據以實其說，顯係事後卸
    責翻異之詞，自無足取。
  (三)綜上堪認，上揭違規事實已臻明確，異議人空言否認有違規
    行為，要無可採，本件事證明確，異議人違規行為堪以認定
    ，應依法處罰。
五、綜上所述，本件異議人於上開時、地，行經有燈光號誌管制
    之交岔路口紅燈右轉、拒絕停車接受稽查而逃逸之違規事實
    應堪認定，原處分機關依道路交通管理處罰條例第五十三條
    第二項、第六十條第一項及第六十三條第一項第一款、第三
    款及違反道路交通管理事件統一裁罰基準及處理細則第四十
    三條、第四十四條、第六十七條之規定，就紅燈右轉部分裁
    處罰鍰六百元並記違規點數三點，就拒絕停車接受稽查而逃
    逸部分裁處罰鍰三千元並記違規點數一點，於法核無違誤。
    異議人聲明異議，指摘原處分不當，為無理由，應予駁回。
據上論斷，應依道路交通案件處理辦法第十九條，裁定如主文。
中    華    民    國    95    年    12    月   14    日
                  交通法庭法  官  李家慧
以上正本證明與原本無異
如不服本裁定應於送達後5日內向本院提出抗告狀
                          書記官  楊文祥
中    華    民    國    95    年    12    月   14    日


司法院資訊處製作；財團法人民間司法改革基金會備份。
